ACORDAO-COMPLETO-2387089

ACÓRDÃO DE RELAÇÃO

ACÓRDÃO DE RELAÇÃO 425/2020 ATA 1/2020 - PRIMEIRA CÂMARA

Acórdão 425/2020-TCU-Primeira Câmara
Considerando que, apesar de a unidade instrutiva ter identificado vantagens no compartilhamento de estruturas e serviços entre o Serviço Social da Indústria no Estado do Estado de Rondônia (Sesi/RO) , o Serviço Nacional de Aprendizagem Industrial no Estado do Estado de Rondônia (Senai/RO) , o Instituto Euvaldo Lodi do Estado de Rondônia (IEL/RO) e a Federação das Indústrias do Estado de Rondônia (Fiero) , também apontou a possibilidade de risco de desvios na aplicação de recursos com esse modelo de negócio, dados os critérios de rateio e a ausência de prestação de contas;
Considerando que este Tribunal ainda não se pronunciou sobre a legitimidade e a conveniência da integração administrativa e das contratações conjuntas entre as entidades do Sistema S e as entidades sindicais patronais;
Considerando que, quanto às falhas em relação às quais a unidade instrutiva propôs a realização recomendações à unidade jurisdicionada, mostra-se mais adequada a expedição de ciência.
Os ministros do Tribunal de Contas da União, reunidos em sessão ordinária da 1ª Câmara, com fundamento nos arts. 1º, I; 16, II; 18 e 23, II, da Lei 8.443/1992, nos arts. 1º, I, 208 e 214, II, do RI/TCU, na forma do art. 143, I, “a”, do RI/TCU, e de acordo com os pareceres convergentes emitidos nos autos, ACORDAM, por unanimidade, em julgar as contas a seguir relacionadas regulares com ressalva, em razão das impropriedades verificadas e dar quitação à responsável, e, com fundamento nos arts. 1º, I; 16, I; 17 e 23, I, da Lei 8.443/1992 e nos arts. 1º, I, 207 e 214, I, do RI/TCU, regulares as demais, com quitação plena.
- Dênis Roberto Baú (XXX.645.829-XX) e Marcelo Thomé da Silva de Almeida (XXX.810.717-XX) : falha na atuação do Sesi/RO no acompanhamento e na fiscalização dos recursos repassados ao IEL/RO, caracterizando cumprimento parcial do item 9.4 do Acórdão 338/2013-TCU-Plenário.
1. Processo TC-Processo 036.012/2016-5 (PRESTAÇÃO DE CONTAS - Exercício: 2015) 
	1.1. Responsáveis: Altemir Tomazini (XXX.503.249-XX) ; Antonio Alfonso Erdtmann (XXX.302.509-XX) ; Antonio Carlos do Nascimento (XXX.351.548-XX) ; Antonio Rocha Guedes (XXX.105.854-XX) ; Clévisson Oliveira Pinto (XXX.840.242-XX) ; Dênis Roberto Baú (XXX.645.829-XX) ; Elcimar Santiago Fernandes (XXX.941.402-XX) ; Gilvani Aparecida Wiebbelling de Oliveira Fares (XXX.611.272-XX) ; Marcelo Thomé da Silva de Almeida (XXX.810.717-XX) ; Mario Tome de Jesus (XXX.222.809-XX) ; Márcia Cristina Brilhante Bezerra (XXX.968.908-XX) ; Osvaldo Duarte Rosalino (XXX.211.978-XX) ; Paulo Cesar de Figueiredo (XXX.301.181-XX) ; Paulo Jair Kreuz (XXX.273.079-XX) ; Pompeu Vieira Marques (XXX.623.341-XX) ; Tereza Janete Córdova Santos (XXX.261.732-XX) .
	1.2. Entidade: Departamento Regional do Sesi no Estado de Rondônia.
	1.3. Relator: Ministro-Substituto Weder de Oliveira.
	1.4. Representante do Ministério Público: Subprocurador-Geral Lucas Rocha Furtado.
	1.5. Unidade Técnica: Secretaria de Controle Externo do Trabalho e Entidades Paraestatais (SecexTrabalho) .
	1.6. Representação legal: não há.
	1.7. Determinações/Recomendações/Orientações:
	1.7.1. dar ciência ao Departamento Regional do Sesi no Estado de Rondônia (Sesi/RO) sobre as seguintes falhas, para que sejam adotadas medidas internas com vistas à prevenção de ocorrência de outras semelhantes:
	1.7.1.1. falha no acompanhamento e na fiscalização dos recursos repassados ao IEL/RO, caracterizando cumprimento parcial do item 9.4 do Acórdão 338/2013-TCU-Plenário, uma vez que se constatou que a entidade aprovou o plano de ação do IEL, referente ao exercício de 2015, com ausência do estabelecimento de metas quantitativas por parte do instituto em relação aos programas desenvolvidos, prejudicando a adequada análise da prestação de contas relativa à aplicação dos valores repassados pelo Sesi/RO;
	1.7.1.2. falha nos controles contábeis, impossibilitando a apreciação integral e adequada da área do imobilizado e a validação das despesas de depreciação e dos saldos das depreciações acumuladas (item 1 do relatório do auditor independente sobre as demonstrações contábeis) ;
	1.7.1.3. impropriedade na contabilização de atos, eventos ou negócios realizados com as partes relacionadas (item 2 do relatório do auditor independente sobre as demonstrações contábeis) ;
	1.7.1.4. falha na atuação preventiva e eficiente na recuperação de créditos, levando à necessidade de realização de provisão para créditos de liquidação duvidosa em valor elevado, correspondente a aproximadamente 64% dos recursos a receber;
	1.7.1.5. assinatura de convênio em moeda estrangeira com a organização US-Brazil Connect, sem a utilização de mecanismos de proteção cambial;
	1.7.2. enviar cópia desta deliberação ao departamento regional do Serviço Social da Indústria no Estado de Rondônia (Sesi/RO) e à Controladoria Regional da União no Estado do Estado de Rondônia.

Primeira Câmara

Altemir Tomazini (XXX.503.249-XX); Antonio Alfonso Erdtmann (XXX.302.509-XX); Antonio Carlos do Nascimento (XXX.351.548-XX); Antonio Rocha Guedes (XXX.105.854-XX); Clévisson Oliveira Pinto (XXX.840.242-XX); Dênis Roberto Baú (XXX.645.829-XX); Elcimar Santiago Fernandes (XXX.941.402-XX); Gilvani Aparecida Wiebbelling de Oliveira Fares (XXX.611.272-XX); Marcelo Thomé da Silva de Almeida (XXX.810.717-XX); Mario Tome de Jesus (XXX.222.809-XX); Márcia Cristina Brilhante Bezerra (XXX.968.908-XX); Osvaldo Duarte Rosalino (XXX.211.978-XX); Paulo Cesar de Figueiredo (XXX.301.181-XX); Paulo Jair Kreuz (XXX.273.079-XX); Pompeu Vieira Marques (XXX.623.341-XX); Tereza Janete Córdova Santos (XXX.261.732-XX).

WEDER DE OLIVEIRA

não há.

PRESTAÇÃO DE CONTAS (PC)

Secretaria de Controle Externo do Trabalho e Entidades Paraestatais (SecexTrabalho).